## **CORNU EWANE**

Etudiant en BTS SIO

# Recherche d'alternance

#### **PROFIL**

Etudiant de 18 ans actuellement en BUT Informatique, celui-ci ne correspondant pas à mes attentes. Je souhaite effectuer une réorientation vers un BTS SIO en alternance plus adapté à mon profil , et dans le but de rentrer dans la vie active.

## COORDONNÉES

07 67 34 20 06

✓ ewanecornu@gmail.com

• Caen / Ifs

### COMPÉTENCES

Gestion de projet

HTML/CSS/JAVA/C/SQL

Relation client

Vente

Systèmes / Réseaux

Linux / Git

#### LOISIRS

Nouvelles Technologies Automobile Musique

## EXPÉRIENCES PROFESSIONNELLES

Stage 4e - Agence Immobilière AVRIL 2016 - AVRIL 2016

Prospection | Accueil / Visite client | Mise en vente | Rédaction des compromis

Stage 3e - Base Militaire d'Evreux

MARS 2017 - MARS 2017

Maintenance sur les engins aéronautique de la base aérienne d'Evreux

### LANGUES MAITRISÉES

- Français | Natif
- Anglais | C1
- Allemand | B1

#### **FORMATIONS**

I.U.T. Grand Ouest Normandie Ifs

**SEPTEMBRE 2022 - JUIN 2023** 

Bachelor Universitaire de Technologie BUT Informatique

Lycée Porte de Normandie

SEPTEMBRE 2019 - 1UILLET 2022

Baccalauréat sciences et technologies de l'industrie et du développement durable (SIN)

Immaculée de Damville

SEPTEMBRE 2015 - JUILLET 2019

Diplôme nationale du Brevet